臺灣臺中地方法院刑事判決　　　　 96年度中交簡上字第871號
上　訴　人
即　被　告　乙○○
上列上訴人即被告因公共危險案件，不服本院臺中簡易庭96年度
中交簡字第2288號中華民國96年8月22日第一審簡易判決（聲請
案號：臺灣臺中地方法院檢察署96年度偵字第16621號）提起上
訴，本院管轄之第二審合議庭判決如下：
    主  文
上訴駁回。
    犯罪事實
一、乙○○於民國（下同）96年5月22日早上10時起至中午12時
    止，在其位於臺中市○區○○里○○路238巷51號之住處內
    ，飲用米酒約300毫升後，已達不能安全駕駛動力交通工具
    之程度，竟仍於同日下午16時左右，騎乘其所有車牌號碼
    HG8-780 號重型機車，自上址出發。嗣於同日下午18時19分
    左右，其騎乘前開車輛，行經臺中市○區○○街與信義南街
    口時，因受酒精影響，不慎與丙○○所騎乘之車牌號碼
    G3R-210號重型機車發生碰撞，因受傷昏迷而送醫救治。經
    警據報前往處理，在署立臺中醫院內抽取其血液檢驗，其血
    液中酒精濃度為252.9mg/dl，換算吐氣所含酒精成分為每公
    升1.20毫克。
二、案經臺中市警察局第三分局報告臺灣臺中地方法院檢察署檢
    察官偵查聲請簡易判決處刑。
    理  由
一、訊據上訴人即被告（下稱被告）乙○○對於上揭犯罪事實，
    業於警詢、檢察官偵查及本院審理中坦承不諱，核與證人丙
    ○○於警詢中供述之情節相符，並有衛生署臺中醫院檢驗科
    檢驗結果、職務報告、道路交通事故現場圖各1份、現場照
    片13張、車籍資料作業詳細畫面2紙、臺中市南區調解委員
    會調解筆錄1份等在卷可資佐證，足認被告上開之自白與事
    實相符而可採。從而，本件事證已臻明確，被告上揭公共危
    險犯行堪以認定，應依法論科。
二、核被告乙○○所為，係犯刑法第185條之3之公共危險罪。原
    審以被告罪證明確，適用刑法第185條之3、第41條第1項前
    段、刑法施行法第1條之1之規定，並審酌被告前無酒後駕車
    之前科、酒精濃度高達每公升1.2毫克、有與他人發生車禍
    意外、被告犯後坦承犯行之態度等一切情狀後，量處拘役35
    日之刑，並諭知如易科罰金以新臺幣2千元折算1日之標準。
    經核其認事用法俱無不合，量刑亦稱允適。被告雖以其發生
    車禍後頭部受傷，有輕微腦震盪，必須長期休養療傷，因此
    無法上班工作，至今無業在家，且有母親及2子需要教養，
    家計僅靠其妻在外打工維持，認原審量刑過重為由而提起上
    訴等語。然惟按刑罰之量定，固屬法院自由裁量之職權行使
    ，但仍應審酌刑法第57條所列各款事由及一切情狀，為酌量
    輕重之標準，並非漫無限制；量刑輕重係屬事實審法院得依
    職權自由裁量之事項，苟已斟酌刑法第57條各款所列情狀而
    未逾越法定刑度，不得遽指為違法；且在同一犯罪事實與情
    節，如別無其他加重或減輕之原因，下級審量定之刑，亦無
    過重或失輕之不當情形，則上級審法院對下級審法院之職權
    行使，原則上應予尊重（最高法院72年度臺上字第6696號、
    75 年度臺上字第7033號判例意旨參照）。查原審之認事用
    法及量刑，既均無違法及不當之處，則揆諸上開實務見解意
    旨，自應予維持，是被告之上訴理由所持上訴意旨，經核非
    有理由，應駁回其之上訴。
據上論斷，應依刑事訴訟法第455條之1第1項、第3項、第368條
，判決如主文。
本案經檢察官甲○○到庭執行職務。
中　　華　　民　　國　　96　　年　　11　　月　　23　　日
              刑事第四庭  審判長法　官　林宜民
                                法　官　林學晴
                                法　官　林清鈞
上正本證明與原本無異。
不得上訴。
                                書記官  蔡伸蔚
中　　華　　民　　國　　96　　年　　11　　月　　23　　日
